臺灣新竹地方法院刑事判決
111年度簡上字第83號
上  訴  人  
即  被  告  詹德棟



上列上訴人即被告因竊盜案件，不服本院中華民國111年7月1日
所為111年度竹簡字第537號第一審刑事簡易判決（聲請簡易判決
處刑案號：111年度偵字第3177號），提起上訴，本院管轄之第
二審合議庭判決如下：
    主  文
上訴駁回。
    事 實 及 理 由
一、本案經本院審理結果，認原審以上訴人即被告（下稱被告）
    係犯刑法第320條第1項之竊盜罪，以簡易判決處刑量處被告
    罰金新臺幣（下同）4萬元，並諭知如易服勞役，以1,000元
    折算1日，認事用法及量刑均無不當，應予維持，除就證據
    能力及證據部分補充如下外，餘均引用原審判決書所記載之
    事實及理由（詳如附件）：
（一）證據能力部分補充：
  １、本件被告之供述，被告並未主張係以不正方法取得或筆錄
      記載與實際所述不符合之情形而無證據能力，足認被告於
      檢察事務官詢問時之供述，屬出於自由意識之陳述，無何
      任意性之瑕疵可指，應具有證據能力。
  ２、次按被告以外之人於審判外之言詞或書面陳述，除法律有
      規定者外，不得作為證據，刑事訴訟法第159條第1項固定
      有明文；惟被告以外之人於審判外之陳述，雖不符同法第
      159條之1至第159條之4之規定，而經當事人於審判程序同
      意作為證據，法院審酌該言詞陳述或書面陳述作成時之情
      況，認為適當者，亦得為證據。又當事人、代理人或辯護
      人於法院調查證據時，知有第159條第1項不得為證據之情
      形，而未於言詞辯論終結前聲明異議者，視為有前項之同
      意，刑事訴訟法第159條之5第1項、第2項亦定有明文。查
      本案被告以外之人於警詢時之證述，雖屬被告以外之人於
      審判外之言詞陳述，然被告並未爭執證據能力，復未於言
      詞辯論終結前聲明異議；而本院審酌該證人之證述作成時
      之情況，並無不能自由陳述之情形，亦無違法取證及證明
      力過低之瑕疵，且與待證事實具有關連性，認為以之作為
      證據應為適當，依前揭規定說明，自得為證據。
  ３、至本院所引用其餘非供述證據部分，被告未主張排除該非
      供述證據之證據能力，且迄本院言詞辯論終結前亦未表示
      異議，本院審酌前揭非供述證據之取得過程亦無何明顯瑕
      疵，且無顯有不可信之情況，認均有證據能力。
（二）證據部分補充：
      被告於本院訊問時之供述。
二、被告上訴意旨略以：考量被告之經濟狀況、罹患有精神疾病
    ，且長期有在捐血做公益，原審量刑有過重之情形，請求從
    輕量刑等語。
三、本院查：原審以上述法條予以論罪科刑，其認事用法並無違
    誤。且按量刑輕重，係屬事實審法院得依職權自由裁量之事
    項，苟已斟酌刑法第57條各款所列情狀而未逾越法定刑度，
    不得遽指為違法（最高法院72年台上字第6696號、75年台上
    字第7033號判例參照）。又在同一犯罪事實與情節，如別無
    其他加重或減輕之原因，下級審量定之刑，亦無過重或失輕
    之不當情形，則上級審法院對下級審法院之職權行使，原則
    上應予尊重，亦有最高法院85年度台上字第2446號裁判意旨
    可資參酌。
　　被告雖執前詞提起上訴，然原審於量刑時，業已審酌被告前
    已有多次竊盜之前科紀錄，有臺灣高等法院被告前案紀錄表
    在卷可查，仍不思守法自制，循正當途徑獲取所需，竟貪圖
    一己之私而著手竊取他人財物，顯不尊重他人之財產法益，
    對於社會治安及民眾財產安全產生危害，應予非難，惟念及
    被告犯後坦承犯行之態度，犯罪手段尚屬平和，竊取財物價
    值非鉅，並參酌告訴人之量刑意見，再兼衡其國中畢業之教
    育程度、犯罪手段及動機等一切情狀，而為刑之量定，並未
    有何明顯裁量權濫用之情事，自應予以尊重，被告雖提出
　　義大醫療財團法人義大醫院109年5月11日診斷證明書影本1
    份，然其上僅簡略記載被告經診斷為衝動控制障礙症，復觀
    諸卷附之監視器畫面截圖，依其行為模式、情節，暨其於本
    院審理時之供述狀況、自陳之智識程度、工作等，亦難認有
    何刑法第19條規定適用之情事，且其所稱有長期捐血一事，
    並未提出任何資料為佐，再者，此亦與其所為侵害他人財產
    法益之犯罪類型之量刑無直接關聯性，尚難逕認原審量刑有
    何不當之處，綜上，本案被告上訴為無理由，應予駁回。
據上論斷，應依刑事訴訟法第455條之1 第1項、第3項、第368條
、第373條，判決如主文。
本案經檢察官王遠志聲請簡易判決處刑，經檢察官沈郁智到庭執
行職務。
中    華    民    國    111    年     11  月    29    日
                  刑事第二庭  審判長法  官  廖素琪
                                    法  官  潘韋廷　　　
                                    法  官  林哲瑜
以上正本證明與原本無異。　　　　　　　　　　　　　　　　
本件不得上訴。
中　　華　　民　　國　　111 　年　　11　　月　　30　　日
                                    書記官  胡家寧

【附件-原審判決書】
臺灣新竹地方法院刑事簡易判決
111年度竹簡字第537號
聲　請　人　臺灣新竹地方檢察署檢察官
被　　　告　詹德棟　男　民國00年0月00日生
　　　　　　　　　　身分證統一編號：Z000000000號
　　　　　　　　　　住○○市○○區○○路0段000巷00弄00
　　　　　　　　　　　號
上列被告因竊盜案件，經檢察官聲請以簡易判決處刑（111年度
偵字第3177號），本院判決如下：
    主　文
詹德棟犯竊盜罪，處罰金新臺幣肆萬元，如易服勞役，以新臺幣
壹仟元折算壹日。未扣案之犯罪所得小初心-天然石黃銅手鍊及
指間星球-貓爪項鍊各壹條，均沒收之，於全部或一部不能沒收
或不宜執行沒收時，均追徵其價額。
    事實及理由
一、本件犯罪事實：
    詹德棟基於意圖為自己不法所有之竊盜犯意，於民國110年8
    月30日15時36分許，在位於新竹市○區○○路000號之Big City
    遠東巨城購物中心5樓，由顏伊台管領之「邊緣工事」櫃位
    ，趁店員疏於注意之際，徒手竊取店內陳列販售之小初心-
    天然石黃銅手鍊及指間星球-貓爪項鍊各1條（價值共約新臺
    幣【下同】1,280元），得手後未至店內櫃台結帳，隨即駕
    駛車牌號碼0000–MV號（聲請簡易判決處刑書誤載為0698–MY
    號，應予更正）自用小客車離去。嗣為顏伊台發現上述商品
    遭竊而報警查悉上情。案經顏伊台訴由新竹市警察局第二分
    局報告臺灣新竹地方檢察署檢察官偵查聲請以簡易判決處刑
    。
二、證據：
　㈠被告詹德棟於偵查中之自白（3177號偵卷第46頁）。
　㈡證人即告訴人顏伊台於警詢中之證述（3177號偵卷第4頁）。
  ㈢新竹市警察局第二分局文華派出所受理各類案件紀錄表1份、
    監視器錄影畫面翻拍照片數張（3177號偵卷第7頁、第15頁
    至第26頁）。
　㈣上述證據，足認被告上開任意性自白應與事實相符，本案事
    證明確，被告犯行堪以認定，應依法論科。
三、論罪及科刑：
　㈠核被告詹德棟所為，係犯刑法第320 條第1 項之竊盜罪。
　㈡被告前因竊盜案件，經臺灣高雄地方法院以106年度簡字第45
    95號判決判處有期徒刑2月確定，並於107年5月17日易科罰
    金執行完畢等情，有臺灣高等法院被告前案紀錄表在卷可參
    （本院卷第11頁至第28頁），然聲請簡易判決處刑書意旨並
    未主張被告構成累犯，本院參照最高法院刑事大法庭110年
    度台上大字第5660號裁定意旨，僅將被告之前科紀錄列入刑
    法第57條第5款「犯罪行為人之品行」之量刑審酌事由，爰
    不依累犯規定加重其刑。　　
　㈢爰審酌被告前已有多次竊盜之前科紀錄，有臺灣高等法院被
    告前案紀錄表在卷可查（本院卷第11頁至第28頁），仍不思
    守法自制，循正當途徑獲取所需，竟貪圖一己之私而著手竊
    取他人財物，顯不尊重他人之財產法益，對於社會治安及民
    眾財產安全產生危害，應予非難，惟念及被告犯後坦承犯行
    之態度，犯罪手段尚屬平和，竊取財物價值非鉅，並參酌告
    訴人之量刑意見，有本院公務電話紀錄表在卷可查（本院卷
    第31頁），再兼衡其國中畢業之教育程度、犯罪手段及動機
    等一切情狀，量處如主文所示之刑，並諭知易服勞役之折算
    標準。
四、沒收：　　
　　按犯罪所得，屬於犯罪行為人者，沒收之；於全部或一部不
    能沒收或不宜執行沒收時，追徵其價額，刑法第38條之1第1
    項前段、第3項分別定有明文。經查，被告竊得之小初心-天
    然石黃銅手鍊及指間星球-貓爪項鍊各1條，為被告之犯罪所
    得，未扣案亦未返還告訴人，爰依刑法第38條之1 第1 項、
    第3 項之規定宣告沒收，於全部或一部不能沒收或不宜執行
    沒收時，追徵其價額。
五、依刑事訴訟法第449條第1項前段、第450 條第1 項、第454
    條第1項，逕以簡易判決處刑如主文。
六、如不服本簡易判決，得自判決送達之日起20日內，向本院提
    起上訴。
本案經檢察官王遠志聲請以簡易判決處刑。
中　　華　　民　　國　　111 　年　　7 　　月　　1 　　日
                  新竹簡易庭  法　官  崔恩寧  
以上正本證明與原本無異。
中　　華　　民　　國　　111 　年　　7 　　月　　1 　　日
                              書記官  陳家洋
附錄本院論罪科刑法條：
刑法第320條第1項
意圖為自己或第三人不法之所有，而竊取他人之動產者，為竊盜
罪，處五年以下有期徒刑、拘役或五十萬元以下罰金。